【裁判字號】    97,再,145
【裁判日期】    971222
【裁判案由】    考試
【裁判全文】
臺北高等行政法院裁定
                                       97年度再字第145號
再審原告    甲○○
再審被告    公務人員保障暨培訓委員會
代  表  人  張明珠（主任委員）
上列當事人間因考試事件，再審原告不服中華民國96年5月10日
最高行政法院96年度判字第800號判決，提起再審之訴，經最高
行政法院裁定移送本院，本院裁定如下︰
    主  文
再審之訴駁回。
再審訴訟費用由再審原告負擔。
    理  由
一、本件再審原告提起再審時，再審被告之代表人為劉守成，嗣
    於訴訟中先後變更為鄭吉男、吳容明、張明珠，茲據該新任
    代表人具狀聲明承受訴訟，經核無不合，應予准許。
二、按行政訴訟法第275條第1項規定：「再審之訴專屬為判決之
    原行政法院管轄。」再審原告對於最高行政法院96年度判字
    第800 號判決（下稱原確定判決），於96年6 月6 日以該判
    決具有行政訴訟法第273 條第1 項第1 款、第13款及第14款
    再審事由，向最高行政法院提起再審之訴，經最高行政法院
    97年6 月30日97年度裁字第3416號裁定，認「再審原告復以
    原確定判決有行政訴訟法第273 條第1 項第13款及第14款再
    審事由，向本院提起再審之訴，依前開規定，其應專屬臺北
    高等行政法院管轄」，乃移送本院審理，均合先敘明。
三、次按，行政訴訟法第278條第1項規定：「再審之訴不合法者
    ，行政法院應以裁定駁回之。」第277條第1項規定：「再審
    之訴，應以訴狀表明左列各款事項，並添具確定終局判決繕
    本，提出於管轄行政法院為之：一、當事人。二、聲明不服
    之判決及提起再審之訴之陳述。三、應於如何程度廢棄原判
    決及就本案如何判決之聲明。四、再審理由及關於再審理由
    並遵守不變期間之證據。」以上為必須具備之程式，而所謂
    表明再審理由，必須指明確定判決有如何合於法定再審事由
    之具體情事始為相當，倘僅泛言有何再審事由，而無具體情
    事者，難謂已合法表明再審事由。職是，當事人提起再審之
    訴，未合法表明再審事由，或關於再審理由之證據，即於法
    不合，且性質上無庸命其補正，應逕以其不合法，裁定駁回
    之。
四、又按，行政訴訟法第273條第1項第13款、第14款規定：「有
    左列各款情形之一者，得以再審之訴對於確定終局判決聲明
    不服。但當事人已依上訴主張其事由或知其事由而不為主張
    者，不在此限：…十三、當事人發見未經斟酌之證物或得使
    用之該證物者。但以如經斟酌可受較有利益之裁判者為限。
    十四、原判決就足以影響於判決之重要證物漏未斟酌者。」
    上開第13款規定所謂「當事人發見未經斟酌之證物或得使用
    該證物者」，係指該證物在前訴訟程序時業已存在，而為當
    事人所不知或不能使用，今始知悉或得予利用者而言，且須
    以經斟酌可受較有利益之裁判者為限，如已於前訴訟程序提
    出主張，而為原判決所不採者，即非此之所謂未經斟酌之證
    物；至第14款所謂「原判決就足以影響於判決之重要證物漏
    未斟酌者」，係指足以影響於判決之重要證物漏未斟酌而言
    ，且須以經斟酌可受較有利益之裁判者為限，如該證物業經
    原判決斟酌，自無漏未斟酌之情事，縱未經採納，核屬證據
    取捨問題，亦不得據為再審之理由。
五、經查，再審原告固表明原確定判決具有行政訴訟法第273 條
    第1 項第13及14款之再審事由，惟未表明關於該2 款所稱之
    證物何所指，遑論表明關於第13款「發見未經斟酌之證物或
    得使用該證物」「就足以影響於判決之重要證物漏未斟酌」
    之證據，亦未指明原確定判決有如何合於「發見未經斟酌之
    證物或得使用該證物」、「就足以影響於判決之重要證物漏
    未斟酌」之具體情事，僅一再重述其在前訴訟程序起訴狀及
    上訴狀之主張對原處分為爭議，難謂已合法表明再審理由，
    揆諸前揭規定及說明，本件再審之訴為不合法，應予駁回。
六、依行政訴訟法第278 條第1 項、第104 條、民事訴訟法第95
    條、第78條，裁定如主文。
中    華    民    國    97    年    12    月   22     日
                    臺北高等行政法院第二庭
                              審判長法  官  徐瑞晃
                                    法  官  陳金圍
                                    法  官  蕭惠芳
上為正本係照原本作成。
如不服本裁定，應於送達後10日內向本院提出抗告狀（須按他造
人數附繕本）。
中    華    民    國    97    年    12    月   22     日
                                    書記官   李淑貞


司法院資訊處製作；財團法人民間司法改革基金會備份。
